【裁判字號】    99,抗,138
【裁判日期】    990517
【裁判案由】    假處分
【裁判全文】
臺灣高等法院臺中分院民事裁定  99年度抗字第138號
抗  告  人
即債務人    統御資產管理有限公司
法定代理人  乙○○
相  對  人
即債權人    山逸園民宿休閒有限公司
法定代理人  甲○○
上列抗告人與相對人間假處分事件，對於民國99年1月18日臺灣
南投地方法院99年度裁全字第38號裁定，提起抗告，本院裁定如
下：
    主  文
抗告駁回。
抗告訴訟費用由抗告人負擔。
    理  由
一、按債權人就金錢以外之請求，因請求標的之現狀變更，有日
    後不能強制執行，或甚難強制執行之虞，欲保全強制執行者
    ，得聲請假處分；又，當事人於爭執之法律關係，為免防止
    發生重大之損害、避免急迫之危險或有其他相類之情形而有
    必要時，亦得聲請為定暫時狀態之處分，民事訴訟法第五百
    三十二條、第五百三十八條第一項分別定有明文。又按票據
    為不得享有票據上權利或票據權利應受限制之人獲得時，原
    票據權利人得依假處分程序，聲請法院為禁止占有票據之人
    向付款人請求付款之處分，票據法施行細則第四條亦定有明
    文。再按假處分僅為保全強制執行方法之一種；故苟合於上
    開假處分條件，並經債權人敘明假處分之原因存在，法院即
    得為准許假處分之裁定。至於主張之實體上理由，是否正當
    ，乃屬本案問題，非假處分裁判中所能解決（最高法院二十
    年抗字第五號裁定參照）。
二、本件相對人在原法院主張：伊遭原審債務人林郁婷及其委託
    之抗告人公司恐嚇、強制始簽發原裁定附表所示支票三張交
    予抗告人及林郁婷，其中附表編號1支票並已兌現，為免再
    受損害，聲請法院假處分，並陳明願供擔保，以補釋明之不
    足，且提出不動產買賣契約書、存證信函、寄件執據、簽收
    單、支票等影本等為證。原法院酌定擔保金額而如相對人之
    聲請，委無不合。抗告意旨雖謂，伊受林郁婷委託與相對人
    協商，在協商過程中，相對人自願簽發原裁定附表所示支票
    三張交予伊，伊並無恐嚇或強制相對人簽發該三張支票云云
    云云，而指摘原裁定不當。惟查所辯乃實體上問題，揆諸首
    開說明，仍應認抗告為無理由。
三、本件事證已臻明確，兩造其餘攻擊或防禦方法及所提證據，
    均與本院心證之形成，不生影響，爰不一一再加以論述，併
    此明。
四、據上論結，本件抗告為無理由，爰依民事訴訟法第四百九十
    五條之一、第四百四十九條第一項、第九十五條、第七十八
    條，裁定如主文。
中    華    民    國    99    年    5     月    17    日
            民事第一庭    審判長法  官  吳 火 川
                                法  官  胡 景 彬
                                法  官  陳 繼 先
以上正本係照原本作成。
不得抗告。
                                書記官  陳 三 軫
中    華    民    國    99    年    5     月    17    日
                                                      Ｖ

司法院資訊處製作；財團法人民間司法改革基金會備份。
